最高法院刑事裁定　　　　　　　　　111年度台抗字第190號
抗　告　人　黃傑賢




上列抗告人因強盜案件，不服臺灣高等法院高雄分院中華民國11
0年12月24日駁回聲請再審及停止刑罰執行之裁定（110年度聲再
字第162號），提起抗告，本院裁定如下：
    主  文
抗告駁回。
    理  由
一、刑事訴訟法對於有罪確定判決之救濟程序，設有再審及非常
    上訴二種，前者係為原確定判決認定事實錯誤而設立之救濟
    程序，與後者係為糾正原確定判決違背法令者有別，倘所指
    摘者，係關於原確定判決違背法令之情形，應依非常上訴程
    序尋求救濟，不得聲請再審。又刑事訴訟法第420條第1項第
    6 款所稱新事實或新證據，除須具有未判斷資料性之「新規
    性」（或稱嶄新性、新穎性）外，尚須具備單獨或與先前之
    證據綜合判斷而足以動搖原確定判決所認定事實之「確實性
    」（或稱顯著性、明確性）特性，二者先後層次有別，且均
    不可或缺，倘未兼備，自無准予再審之餘地。
二、本件抗告人黃傑賢就原審法院108年度上訴字第815、1344號
    強盜案件刑事確定判決（下稱原確定判決），依刑事訴訟法
    第420條第1項第6 款規定聲請再審，其於原審聲請意旨略以
    ：㈠原確定判決認定抗告人犯強盜罪行所憑之告訴人李宜霖
    於警詢、偵查時之指證，均屬傳聞證據，無證據能力，且李
    宜霖未於法院審判時到庭，有害抗告人之對質詰問權；㈡李
    宜霖於民國109年6月19日至公證人馬有敏處自書「自述書」
    ，陳明抗告人與綽號「小研」之間有債務糾紛，而無強盜犯
    行等語，可證李宜霖在警詢、偵查時所述誇大不實。故上開
    自述書及認證過程錄影光碟，足為抗告人無罪或輕於原確定
    判決所認罪名之新證據。爰依法聲請再審及停止刑罰之執行
    。
三、原裁定以抗告人主張聲請意旨㈠部分，業經原確定判決載明
    採納證人李宜霖於偵查中經具結之證言，及第一審與原審法
    院已多次依法傳喚、拘提李宜霖到庭作證未果，並未不當剝
    奪抗告人對質詰問權之理由綦詳，尚無違法可言；聲請意旨
    ㈡部分，所舉上開李宜霖之「自述書」與錄影光碟，如何不
    足以推翻原確定判決所認強盜罪名，而非屬刑事訴訟法第42
    0條第1項第6 款所謂新證據，已詳為剖析說明其論據。因認
    本件再審聲請為無理由，抗告人一併聲請停止刑罰執行部分
    亦不得准許，應俱予駁回。經核並無違誤。
四、抗告意旨仍執陳詞，以李宜霖於偵查中證述不實，無證據能
    力，又未經對質詰問，有傳喚其到庭作證之必要，原確定判
    決未予調查，並釐清兩人是否有債務糾紛及抗告人是否具有
    為自己不法所有之意圖，有判決違背證據法則之違誤；而抗
    告人於警詢及偵查中所為自白乃為求交保而為不實供述，及
    李宜霖所指共犯持槍一節，皆欠缺補強證據佐證等語，顯係
    置原裁定論斷於不顧，就原裁定已為論駁之事項，任憑己意
    ，再事爭辯，或對於原確定判決取捨證據等採證認事職權行
    使，而與再審無關事項任意指摘，以圖證明抗告人於原確定
    判決法院所為有利之主張為真實；或係指摘原確定判決有無
    違背法令，而屬得否據之提起非常上訴之問題，與再審程序
    係就認定事實是否錯誤之救濟無涉，皆非適法之再審理由。
    本件抗告為無理由，應予駁回。至於抗告意旨另就聲請停止
    刑罰執行部分之指摘，亦失所附麗，應併予駁回。
據上論結，應依刑事訴訟法第412條，裁定如主文。
中    華    民    國   111    年    2     月    16    日
                  刑事第六庭審判長法  官  許  錦  印  
                                  法  官  何  信  慶  
                                  法  官  朱  瑞  娟  
                                  法  官  劉  興  浪  
                                  法  官  高  玉  舜  
本件正本證明與原本無異
                                  書記官
中    華    民    國   111    年    2     月    23    日